【裁判字號】    89,易,1750
【裁判日期】    900412
【裁判案由】    傷害
【裁判全文】
臺灣彰化地方法院刑事判決                        八十九年度易字第一七五號
    公  訴  人  臺灣彰化地方法院檢察署檢察官
    被      告  甲○○
右列被告因傷害案件，經檢察官提起公訴 (八十九年度偵字第五八三一號)，本院判
決如左：
    主  文
甲○○傷害人之身體，累犯，處拘役肆拾日，如易科罰金以佰元折算壹日。
    事  實
一、甲○○前曾因竊盜案件，經本院判處有期徒刑六月確定，甫於民國八十八年三月
    二十日執行完畢。詎仍不知悔改，其復於八十九年五月一日上午十二時許，在其
    位於彰化縣線西鄉○○村○○路六十六號之住處，因使用有線電視事故，生有糾
    紛，而不滿彰化有線電視公司服務人員乙○○之處理方式，竟基於傷害之犯意，
    將乙○○施工中所使用之樓梯推倒，使乙○○跌落，再持角鐵（未據扣案）毆打
    乙○○身體，使乙○○因之受有左手前臂、左手中指背面多處皮下瘀血之傷害。
二、案經被害人乙○○訴由彰化縣警察局和美分局報告臺灣彰化地方法院檢察署檢察
    官偵查起訴。
    理  由
一、訊據被告甲○○矢口否認涉有前開傷害之犯行，並辯稱：伊僅出手抓告訴人乙○
    ○而已，並對之傷害云云。惟查：右揭事實，業據被告於警訊中，坦承不諱，核
    與告訴人乙○○所訴情節相符，復有驗傷診斷書一紙、照片二張附卷可稽，顯見
    被告所辯，係事後卸責之詞，不可採信。本件事證明確定，被告之犯行，洵堪認
    定。
二、核被告所為，係犯刑法第二百七十七條第一項之傷害罪。被告前曾因竊盜案件，
    經本院判處有期徒刑六月確定，甫於八十八年三月二十日執行完畢，有台灣彰化
    地方法院檢察署刑案資料查註紀錄表一份附卷足按，五年以內再犯本案有期徒刑
    以上之罪，係屬累犯，依法應加重其刑。爰審酌被告之素行、因細故即出手毆打
    他人，有違善良民風及其於犯罪後之態度等一切情狀，量處如主文所示之刑，並
    諭知易科罰金之折算標準。至角鐵一支既未扣案，且所有權誰屬不明，故不為沒
    收之諭知，附此說明。
三、據上論斷，應依刑事訴訟法第二百九十九條第一項前段，刑法第二百七十七條第
    一項、第四十七條、第四十一條，罰金罰鍰提高標準條例第一條前段、第二條前
    段，判決如主文。
本案經檢察官林黛利到庭執行職務。
中    華    民    國    九十      年    四        月        十二      日
                                      臺灣彰化地方法院刑事第三庭
                                          法      官  洪  志  賢
右正本證明與原本無異。
如不服本判決，應於判決送達後十日內向本院提出上訴狀( 須附繕本 )。
告訴人或被害人對於判決如有不服具備理由請求檢察官上訴者，其上訴期間之計算係
以檢察官收受判決正本之日期為準。
                                          法院書記官  洪  年  慶
中    華    民    國    九十      年    四        月        十九      日
刑法第二百七十七條
傷害人之身體或健康者，處三年以下有期徒刑，拘役或一千元以下罰金。
犯前項之罪，因而致人於死者，處無期徒刑或七年以上有期徒刑，致重傷者，處三年
以上，十年以下有期徒刑。


司法院資訊處製作；財團法人民間司法改革基金會備份。
